---
title: "Programação Funcional"
author: "Caio Lente"
---

```{r, message=FALSE, warning=FALSE, include=FALSE}
knitr::opts_chunk$set(
  collapse = TRUE, 
  out.width = "60%", out.height = "60%",
  fig.retina = 2
)
```

Programação funcional (PF) é um paradigma de programação com o qual a maior parte
dos estatísticos não está familiarizada. Essa técnica costuma ser ignorada na
maioria dos tutoriais de R por não estar diretamente envolvida com manipulação e
visualização de dados, mas isso não quer dizer que ela não tenha suas vantagens.

Usando PF podemos criar códigos mais concisos e "pipeávais", características que
por tabela também tornam o processo de debug mais simples. Além disso, códigos
funcionais geralmente são paralelizáveis, permitindo que tratemos problemas muito
grandes com poucas modificações.

Apesar de o R `base` já ter funções que podem ser consideradas elementos de PF, a
implementação destas não é tão elegante e, portanto, este tutorial abordará
somente a implementação de PF realizada pelo pacote `purrr`.

Para instalar e carregar o `purrr`, rode o código a seguir. Nas próximas seções
deste tutorial, assumiremos que você têm esse pacote instalado e carregado.

```{r, eval=FALSE}
install.packages("purrr")
library(purrr)
```

--------------------------------------------------------------------------------