---
title: "Iterações básicas"
author: "Caio Lente"
---

```{r, message=FALSE, warning=FALSE, include=FALSE}
knitr::opts_chunk$set(
  collapse = TRUE, 
  out.width = "60%", out.height = "60%",
  fig.retina = 2
)
library(purrr)
```

A primeira família de funções do `purrr` que veremos também é a mais útil e
extensível. As funções `map()` são quase como substitutas para laços `for`,
elas abstraem a iteração em apenas uma linha. Veja esse exemplo de laço usando
`for`:

```{r}
soma_um <- function(x) { x + 1 }
obj <- 10:15

for (i in seq_along(obj)) {
  obj[i] <- soma_um(obj[i])
}
obj
```

O que de fato estamos tentando fazer com o laço acima? Temos um vetor (`obj`) e
queremos aplicar uma função (`soma_um()`) em cada elemento dele. A função `map()`
remove a necessidade de declaramos um objeto iterador auxiliar (`i`) e
simplesmente aplica a função desejada em cada elemento do objeto dado.

```{r}
soma_um <- function(x) { x + 1 }
obj <- 10:15

obj <- map(obj, soma_um)
obj
```

### Achatando resultados

Como você deve ter percebido, o resultado da execução acima não é exatamente
igual ao que tivemos com o laço. Isso acontece porque a `map()` tenta ser
extremamente genérica, retornando por padrão uma lista com um elemento para
cada saída.

Se quisermos "achatar" o resultado, devemos informar qual será o seu tipo. Isso
é super simples e pode ser feito com as irmãs da `map()`: `map_chr()` (para
strings), `map_dbl()` (para números reais), `map_int()` (para números inteiros) e
`map_lgl()` (para booleanos).

```{r}
obj <- 10:15

map_dbl(obj, soma_um)
```

<div class='admonition note'>
<p class='admonition-title'>
Outro jeito de achatar
</p>
<p>
O <code>purrr</code> também nos fornece outra ferramenta interessante para
achatar listas: a família <code>flatten()</code>. No fundo, <code>map_chr()</code>
é quase um atalho para <code>map() %>% flatten_chr()</code>!
</p>
</div>

### Fórmulas e reticências

Algo bastante útil da família `map()` é a possibilidade de passar argumentos
fixos para a função que será aplicada. A primeira forma de fazer isso envolve
fórmulas:

```{r}
soma_n <- function(x, n = 1) { x + n }
obj <- 10:15

map_dbl(obj, ~soma_n(.x, 2))
```

Como vemos no exemplo acima, para utilizar fórmulas precisamos colocar um til
(`~`) antes da função que será chamada. Feito isso, podemos utilizar o
placeholder `.x` para indicar onde deve ser colocado cada elemento de `obj`.

A outra forma de passar argumentos para a função é através das reticências da
`map()`. Desta maneira precisamos apenas dar o nome do argumento e seu valor
logo após a função `soma_n()`.

```{r}
soma_n <- function(x, n = 1) { x + n }
obj <- 10:15

map_dbl(obj, soma_n, n = 2)
```

Usando fórmulas temos uma maior flexibilidade (podemos, por exemplo, declarar
funções anônimas como `~.x+2`), enquanto com as reticências temos maior
legibilidade.

--------------------------------------------------------------------------------