---
title: "Iterações intermediárias"
author: "Caio Lente"
---

## Iterações intermediárias

```{r, message=FALSE, warning=FALSE, include=FALSE}
knitr::opts_chunk$set(
  collapse = TRUE, 
  out.width = "60%", out.height = "60%",
  fig.retina = 2
)
library(purrr)
```

**Obs.:** Note que quando usarmos o termo "paralelo" daqui para frente, estaremos
nos referindo a laços em mais de uma estrutura e não a paralelização de
computações em mais de uma unidade de processamento.

Agora que já exploramos os básicos da família `map()` podemos partir para
iterações um pouco mais complexas. Observe o laço a seguir:

```{r}
soma_ambos <- function(x, y) { x + y }
obj_1 <- 10:15
obj_2 <- 20:25

for (i in seq_along(obj_1)) {
  obj_1[i] <- soma_ambos(obj_1[i], obj_2[i])
}
obj_1
```

Com a função `map2()` podemos reproduzir o laço acima em apenas uma linha. Ela
abstrai a iteração em paralelo, aplica a função em cada par de elementos das
entradas e, assim como sua prima `map()`, pode achatar o objeto retornado com os
sufixos `_chr`, `_dbl`, `_int` e `_lgl`.

```{r}
soma_ambos <- function(x, y) { x + y }
obj_1 <- 10:15
obj_2 <- 20:25

obj_1 <- map2_dbl(obj_1, obj_2, soma_ambos)
obj_1
```

Como o pacote `purrr` é extremamente consistente, a `map2()` também funciona com
reticências e fórmulas. Poderíamos, por exemplo, transformar `soma_ambos()` em
uma função anônima:

```{r}
obj_1 <- 10:15
obj_2 <- 20:25

map2_dbl(obj_1, obj_2, ~.x+.y)
```

Desta vez também temos acesso ao placeholder `.y` para indicar onde os elementos
de do segundo vetor devem ir.

### Generalização do paralelismo

Para não precisar oferecer uma função para cada número de argumentos, o pacote
`purrr` fornece a `pmap()`. Para essa função devemos passar uma lista em que cada
elemento é um dos objetos a ser iterado:

```{r}
soma_varios <- function(x, y, z) { x + y + z }
obj_1 <- 10:15
obj_2 <- 20:25
obj_3 <- 30:35

obj_1 <- pmap_dbl(list(obj_1, obj_2, obj_3), soma_varios)
obj_1
```

Com a `pmap()` infelizmente não podemos usar fórmulas. Se quisermos usar uma
função anônima com ela, precisamos declará-la a função no seu corpo:

```{r}
obj_1 <- 10:15
obj_2 <- 20:25
obj_3 <- 30:35

pmap_dbl(list(obj_1, obj_2, obj_3), function(x, y, z) { x + y + z })
```

### Iterando em índices

A última função que veremos nessa seção é a `imap()`. No fundo ela é um
atalho para `map2(x, names(x), ...)` quando `x` tem nomes e para
`map2(x, seq_along(x), ...)` caso contrário:

```{r}
obj <- 10:15

imap_dbl(obj, ~.x+.y)
```

Como podemos observar, agora `.y` é o placeholder para o índice atual (equivalente
ao `i` no laço com `for`). Naturalmente, assim como toda a família `map()`, a
`imap()` também funciona com os sufixos de achatamento.

--------------------------------------------------------------------------------