---
title: "Iterações avançadas"
author: "Caio Lente"
---

```{r, message=FALSE, warning=FALSE, include=FALSE}
knitr::opts_chunk$set(
  collapse = TRUE, 
  out.width = "60%", out.height = "60%",
  fig.retina = 2
)
library(purrr)
```

Agora que já vimos como substituir iterações de nível básico e de nível
intermediário com a família `map()`, podemos passar para os tipos mais obscuros
de laços. Cada item desta seção será mais denso do que os das passadas, por isso
encorajamos todos os leitores para que também leiam a documentação de cada função
aqui abordada.

### Iterações com condicionais

Imagine que precisamos aplicar uma função somente em alguns elementos de um vetor.
Com um laço isso é uma tarefa fácil, mas com as funções da família `map()`
apresentadas até agora isso seria extremamente difícil. Veja o trecho de código
a seguir por exemplo:

```{r}
dobra <- function(x) { x*2 }
obj <- 10:15

for (i in seq_along(obj)) {
  if (obj[i] %% 2 == 1) { obj[i] <- dobra(obj[i]) }
  else                  { obj[i] <- obj[i] }
}
obj
```

No exemplo acima, aplicamos a função `dobra()` apenas nos elementos ímpares do
vetor `obj`. Com o pacote `purrr` temos duas maneiras de fazer isso: com
`map_if()` ou `map_at()`.

A primeira dessas funções aplica a função dada apenas quando um predicado é
`TRUE`. Esse predicado pode ser uma função ou uma fórmula (que serão aplicadas
em cada elemento da entrada e devem retornar `TRUE` ou `FALSE`). Infelizmente
a `map_if()` não funciona com sufixos, então devemos achatar o resultado:

```{r}
eh_impar <- function(x) { x%%2 == 1 }
dobra <- function(x) { x*2 }
obj <- 10:15

map_if(obj, eh_impar, dobra) %>% flatten_dbl()
```

Com fórmulas poderíamos eliminar completamente a necessidade de funções
declaradas:

```{r}
obj <- 10:15

map_if(obj, ~.x%%2 == 1, ~.x*2) %>% flatten_dbl()
```

A segunda dessas funções é a irmã gêmea de `map_if()` e funciona de forma muito
semelhante. Para `map_at()` devemos passar um vetor de nomes ou índices onde a
função deve ser aplicada:

```{r}
obj <- 10:15

map_at(obj, c(2, 4, 6), ~.x*2) %>% flatten_dbl()
```

### Iterações com tabelas e funções

Duas funções menos utilizadas da família `map()` são `map_dfc()` e `map_dfr()`,
que equivalem a um `map()` seguido de um `dplyr::bind_cols()` ou de um
`dplyr::bind_rows()` respectivamente.

<div class='admonition note'>
<p class='admonition-title'>
Lendo múltiplas tabelas
</p>
<p>
A maior utilidade dessas funções é quando temos uma tabela espalhada em muitos
arquivos. Se elas estiverem divididas por grupos de colunas, podemos usar algo
como <code>map_dfc(arquivos, readr::read_csv)</code> e se elas estiverem
divididas por grupos de linhas, <code>map_dfr(arquivos, readr::read_csv)</code>
</p>
</div>

Outro membro obscuro da família `map()` é a `invoke_map()`. Na verdade essa
função pode ser considerada um membro da família `invoke()`, mas vamos ver
que as semelhanças são muitas. Primeiramente, vamos demonstrar o que faz a
`invoke()` sozinha:

```{r}
soma_ambos <- function(x, y) { x + y }

invoke(soma_ambos, list(x = 10, y = 15))
```

É fácil de ver que essa função recebe uma função e uma lista de argumentos para
usar em uma chamada desta. Agora generalizando esta lógica temos `invoke_map()`,
que chama uma mesma função com uma lista de listas de argumentos ou uma lista
de funções com uma lista de argumentos. A família `invoke()` também aceita os
sufixos como veremos a seguir:

```{r}
soma_ambos <- function(x, y) { x + y }
soma_um <- function(x) { x + 1 }
soma_dois <- function(x) { x + 2 }

invoke_map_dbl(soma_ambos, list(list(x = 10, y = 15), list(x = 20, y = 25)))

invoke_map_dbl(list(soma_um, soma_dois), list(x = 10))
```

### Redução e acúmulo

Outras funções simbólicas de programação funcional além da `map()` são `reduce`
e `accumulate`, que aplicam transformações em valores acumulados. Observe o laço
a seguir:

```{r}
soma_ambos <- function(x, y) { x + y }
obj <- 10:15

for (i in 2:length(obj)) {
  obj[i] <- soma_ambos(obj[i-1], obj[i])
}
obj
```

Essa soma cumulativa é bastante simples, mas não é difícil imaginar uma situação
em que um programador desavisado confunde um índice com o outro e o bug acaba
passando desapercebido. Para evitar esse tipo de situação, podemos utilizar
`accumulate()` (tanto com uma função quanto com uma fórmula):

```{r}
soma_ambos <- function(x, y) { x + y }
obj <- 10:15

accumulate(obj, soma_ambos)

accumulate(obj, ~.x+.y)
```

**Obs.:** Nesse caso, os placeholders têm significados ligeiramente diferentes.
Aqui, `.x` é o valor acumulado e `.y` é o valor "atual" do objeto sendo iterado.

Se não quisermos o valor acumulado em cada passo da iteração, podemos usar
`reduce()`:

```{r}
obj <- 10:15

reduce(obj, ~.x+.y)
```

Para a nossa comodidade, essas duas funções também têm variedades paralelas
(`accumulate2()` e `reduce2()`), assim como variedades invertidas 
`accumulate_right()` e `reduce_right()`).

--------------------------------------------------------------------------------