---
title: "Miscelânea"
author: "Caio Lente"
---

```{r, message=FALSE, warning=FALSE, include=FALSE}
knitr::opts_chunk$set(
  collapse = TRUE, 
  out.width = "60%", out.height = "60%",
  fig.retina = 2
)
library(purrr)
```

Por fim, veremos algumas funções do `purrr` que nêo têm exatamente a ver com
laços, mas que acabam sendo bastante úteis quando usando as funções que vimos
até agora. Elas não serão apresentadas em nenhuma ordem específica, este é apenas
um apanhado de funções sortidas que achamos úteis enquanto programando com o 
`purrr`.

### Manter e descartar

Se quisermos filtrar elementos de um vetor ou lista, podemos usar as funções
`keep()` e `discard()`. Elas funcionam com fórmulas e podem ser extremamente úteis
em situações que `dplyr::select()` e `magrittr::extract()` não conseguem cobrir:

```{r}
obj <- list(10:15, 20:25, c(30:34, NA))

keep(obj, ~any(is.na(.x)))

discard(obj, ~!any(is.na(.x)))
```

No exemplo acima descartamos todos os vetores da lista que não têm pelo menos um
elemento omisso (`NA`).

### A família `is`

Uma outra família do pacote `purrr` é a `is()`. Com essa série de funções podemos
fazer verificações extremamente estritas em objetos dos mais variados tipos. Seguem
alguns poucos exemplos:

```{r}
is_scalar_integer(10:15)

is_bare_integer(10:15)

is_atomic(10:15)

is_vector(10:15)
```

### Andar e modificar

`walk()` e `modify()` são pequenas alterações da família `map()` que vêm a calhar
em diversas situações. A primeira destas funciona exatamente igual à `map()` mas
não devolve resultado, apenas efeitos colaterais; a segunda, não muda a
estrutura do objeto sendo iterado, ela substitui os próprios elementos da entrada.

<div class='admonition note'>
<p class='admonition-title'>
Escrevendo múltiplas tabelas
</p>
<p>
A maior utilidade de <code>walk</code> é quando precisamos salvar múltiplas
tabelas. Para fazer isso, podemos usar algo como
<code>walk(tabelas, readr::write_csv)</code>.
</p>
</div>

Um caso de uso interessante da `modify()` é quando junta do sufixo `_if()`,
combinação que nos permite iterar nas colunas de uma tabela e aplicar
transformações de tipo apenas quando um predicado for verdade (geralmente de
queremos transformar as colunas de fator para caractere).

### Transposição e indexação profunda

Quando precisarmos lidar com listas complexas e profundas, o `purrr` nos fornece
duas funções extremamente úteis: `transpose()` e `pluck()`. A primeira transpõe
uma lista, enquanto a segunda é capaz de acessar elementos profundos de uma lista
sem a necessidade de colchetes.

```{r}
obj <- list(list(a = 1, b = 2, c = 3), list(a = 4, b = 5, c = 6))
str(obj)

pluck(obj, 2, "b")

str(transpose(obj))
```

**Obs.:** Se você estiver com muitos problemas com listas profundas, dê uma olhada
nas funções relacionadas a `depth()` pois elas podem ser muito úteis.

### Aplicação parcial

Se quisermos pré-preencher os argumentos de uma função (seja para usá-la em uma
pipeline ou com alguma função do próprio `purrr`), temos `partial()`. Ela funciona
nos moldes da família `invoke()` e pode ser bastante útil para tornar suas
pipelines mais enxutas:

```{r}
soma_varios <- function(x, y, z) { x + y + z }

nova_soma <- partial(soma_varios, x = 1, y = 2)
nova_soma(3)
```

### Execução segura

Não é incomum executarmos uma função e recebermos um erro de volta. Isso pode ser
lidado com facilidade em um laço com um condicional, mas essa tarefa já é mais
complexa quando se trata de programação funcional. Para isso, no `purrr` temos
algumas funções que embrulham uma função e, quando esta retornar um erro, o
silenciam e retornam um valor padrão em seu lugar.

`quietly()` retorna uma lista com resultado, saída, mensagem e alertas, `safely()`
retorna uma lista com resultado e erro (um destes sempre é `NULL`), e `possibly()`
silencia o erro e retorna um valor dado pelo usuário.

```{r}
soma_um <- function(x) { x + 1 }
s_soma_um <- safely(soma_um, 0)
obj <- c(10, 11, "a", 13, 14, 15)

s_soma_um(obj)
```

--------------------------------------------------------------------------------